【裁判字號】    97,易,814
【裁判日期】    970408
【裁判案由】    恐嚇取財等
【裁判全文】
臺灣板橋地方法院刑事判決               97年度易字第814號
公  訴  人  臺灣板橋地方法院檢察署檢察官
被      告  甲○○
上列被告因恐嚇取財等案件，經檢察官提起公訴（97年度偵字第
4403號），本院受理後被告為有罪之陳述，經合議庭裁定由受命
法官獨任進行簡式審判程序，判決如下：
    主  文
甲○○以恐嚇得財產上不法之利益，處有期徒刑陸月；又以強暴
妨害人行使權利，處有期徒刑貳月；又於公務員依法執行職務時
，當場侮辱，處有期徒刑貳月；又對於公務員依法執行職務時，
施脅迫，處有期徒刑月。應執行有期徒刑拾月。
    事  實
一、甲○○於民國97年1 月25日凌晨1 時20分許，在臺北市○○
    路199 號前搭乘由乙○○所駕駛之車牌號碼328-NU號營業用
    小客車，稱欲前往臺北縣板橋市○○路，於同日凌晨1 時35
    分許，乙○○駕駛上開營業用小客車搭載甲○○行經華江橋
    上時，甲○○竟欲取得免付車資之財產上不法利益，向乙○
    ○恫稱：伊是混板橋的角頭，如果找他收車錢，明天就會死
    的很難看不能開車等語，致乙○○心生畏懼，迨乙○○駕駛
    上開營業用小客車行至臺北縣板橋市○○路上時，甲○○復
    詢問車資金額經乙○○回答後，甲○○竟基於妨害人行使權
    利之犯意，移動至駕駛座正後方，並以左手勒住乙○○脖子
    ，右手出拳毆打乙○○頭部，致乙○○因此受有頭部挫擦傷
    、頸前擦傷之傷害（傷害部分，業經檢察官為不起訴處分）
    ，甲○○更趁勢取走乙○○置放於上衣左側口袋之行動電話
    一支，而妨害乙○○使用行動電話之權利。乙○○旋下車高
    呼救命，經路人發現報警處理，嗣臺北縣政府警察局板橋分
    局後埔派出所警員陳建逢、董浩森接獲通報後，即於同日凌
    晨1 時40分許至臺北縣板橋市○○路180 號前處理，詎甲○
    ○竟承前恐嚇得利之犯意，接續向乙○○恫嚇稱：計程車司
    機居然敢收伊的錢，應該去打聽看看等語，經警逮捕甲○○
    並載送前往後埔派出所製作詢問筆錄時，甲○○明知陳建逢
    、董浩森警員為依法執行職務之公務員，竟仍基於侮辱公務
    員之犯意，當場向陳建逢等警員侮辱稱「幹恁娘」、「死戴
    帽子的」等語。繼於同日凌晨2 時20分許至4 時許，在後埔
    派出所製作詢問筆錄時，另基於脅迫妨害公務之犯意，接續
    向依法執行職務之派出所警員陳建逢、謝英山等脅迫稱「我
    出來會讓你死」、「不要讓我交保，交保就讓警察好看」、
    「四眼田雞（指謝英山），不把我放開會讓你變成蜂窩」、
    「小心你家會有事」、「你給我注意點，不要讓我出來，出
    來給你死」等語。
二、案經乙○○訴由臺北縣政府警察局板橋分局報請臺灣板橋地
    方法院檢察署偵查起訴，經本院合議庭裁定以簡式審判程序
    審理。
    理  由
一、上揭犯罪事實，業據被告甲○○於本院審理時坦承不諱，核
    與證人即告訴人乙○○於警詢時指訴之情節相符，再經證人
    乙○○、陳建逢於偵查中結證屬實，復有臺北縣政府警察局
    板橋分局後埔派出所警員陳建逢、董浩森之偵查報告及贓物
    認領保管單、板橋中興醫院於97年1 月25日出具之乙○○之
    診斷證明書各一件附卷可稽，足認被告自白與事實相符，本
    件罪證明確，犯行洵堪認定。
二、核被告所為，係犯刑法第346 條第2 項之以恐嚇得財產上不
    法利益罪、第304 條第1 項之以強暴妨害人行使權利之強制
    罪、第140 條第1 項之侮辱公務員罪、第135 條第1 項之對
    於執行職務之公務員施脅迫罪。被告前述之恐嚇得利及對於
    執行職務之公務員施脅迫行為之時間均密切接近，各行為之
    獨立性甚為薄弱，應分係基於同一接續犯意所為，均屬實質
    上一罪。又刑法妨害公務罪章保護之法益乃國家公權力之適
    正執行，縱使本件被告對陳建逢等員警加以侮辱、脅迫，仍
    應認僅個別侵害單一之國家法益，均僅成立單純一罪。再被
    告所犯上揭恐嚇得利、強制、侮辱公務員及對於執行職務之
    公務員施脅迫罪間，犯意各別，行為互殊，時間有異，各具
    獨立性，應予分論併罰。爰審酌被告年值青壯，不思正道行
    事，逕以惡害言詞施以恫嚇得利，漠視法紀，行為可訾，辱
    罵脅迫執行職務之警員，對國家公權力之執行所生危害不小
    ，兼衡其犯罪後尚能坦承犯行等一切情狀，分別量處如主文
    所示之刑，並依刑法第51條第5 款規定定其應執行之刑，以
    示懲儆。
據上論斷，應依刑事訴訟法第273 條之1 第1 項、第299 條第1
項前段，刑法第346 條第2 項、第304 條第1 項、第140 條第1
項、第135 條第1 項、第51條第5 款，刑法施行法第1 條之1 ，
判決如主文。
本案經檢察官劉仕國到庭執行職務
中    華    民    國    97    年    4     月    8     日
                  刑事第一庭    法  官  張江澤
以上正本證明與原本無異。
如不服本判決，應於送達後10日內，向本院提出上訴狀。
                                書記官  林怡秀
中    華    民    國    97    年    4     月    8     日
附錄本案論罪科刑法條全文：
刑法第135 條
對於公務員依法執行職務時，施強暴脅迫者，處三年以下有期徒
刑、拘役或三百元以下罰金。
意圖使公務員執行一定之職務或妨害其依法執行一定之職務或使
公務員辭職，而施強暴脅迫者，亦同。
犯前二項之罪，因而致公務員於死者，處無期徒刑或七年以上有
期徒刑；致重傷者，處三年以上、十年以下有期徒刑。
刑法第140 條
於公務員依法執行職務時，當場侮辱，或對於其依法執行之職務
公然侮辱者，處六月以下有期徒刑、拘役或一百元以下罰金。
對於公署公然侮辱者亦同。
刑法第304條
以強暴、脅迫使人行無義務之事或妨害人行使權利者，處三年以
下有期徒刑、拘役或三百元以下罰金。
前項之未遂犯罰之。
刑法第346條
意圖為自己或第三人不法之所有，以恐嚇使人將本人或第三人之
物交付者，處六月以上五年以下有期徒刑，得併科一千元以下罰
金。
以前項方法得財產上不法之利益，或使第三人得之者，亦同。
前二項之未遂犯罰之。


司法院資訊處製作；財團法人民間司法改革基金會備份。
